【裁判字號】    94,交簡上,157
【裁判日期】    950329
【裁判案由】    過失傷害等
【裁判全文】
臺灣桃園地方法院刑事判決           94年度交簡上字第157號
上  訴  人  台灣桃園地方法院檢察署檢察官
被      告  乙○○
上列上訴人因被告過失傷害等案件，不服本院中華民國94年11月
14日94年度桃交簡字第1614號刑事簡易判決（聲請簡易判決處刑
案號：94年度偵字第3937號），提起上訴，本院合議庭判決如下
：
    主  文
上訴駁回。
    事  實
一、乙○○於民國九十四年一月四日十五時許，在其桃園縣蘆竹
    鄉○○路○段三七五號住處服用含酒類成分之薑母鴨後，已
    達不能安全駕駛動力交通工具之程度，仍駕駛車號八K ─九
    七八六號自用小客車往中正機場方向行駛；於同日十七時三
    十分許，行經蘆竹鄉○○路○段四二五號前時，該路段因附
    近發生交通事故而經前來處理之警察臨時調整為調撥車道，
    本應注意服從執行交通勤務之警察指揮，而依當時天候為陰
    天，夜間雖無照明，然道路無缺陷、無障礙物，視距良好等
    情形，並無不能注意之情事，竟因酒醉而影響注意能力及駕
    駛能力，疏未注意警察之指揮而駛入已調撥為對向車輛行駛
    之車道內，與對向由丁○○所駕駛之車號二七九七─FR號自
    用小客車碰撞，造成丁○○之車輛因而向後推撞，再撞及分
    別由丙○○所騎乘之車號MFY ─一七０號重型機車及甲○○
    騎乘之車號BKN ─九二０號重型機車，致丁○○受有胸部挫
    傷、頭部外傷；丙○○受有顏面、上眼瞼多處撕裂傷；甲○○受有胸挫傷併鎖骨骨折併多根肋骨骨折併血胸等傷害，因
    在現場指揮之員警劉有晟見事故發生，主動前往處理，並測
    得乙○○呼氣酒精濃度達每公升零點五八毫克而查獲上情。
二、案經丙○○、甲○○、丁○○訴請桃園縣政府警察局大園分
    局報請台灣桃園地方法院檢察署檢察官偵查後聲請簡易判決
    處刑。
    理  由
一、訊據被告乙○○對有於上揭時地於服用酒類後駕駛車輛，因
    過失致告訴人丁○○、丙○○、甲○○受有前述之傷害等情
    固不否認（見本院準備程序筆錄第二頁），惟辯稱告訴人丁○○、丙○○、甲○○係逆向行駛，且警方未為安全措施均
    有過失云云。
二、經查：
  (一)上揭犯罪事實，業據告訴人丁○○、丙○○、甲○○於警詢
    、偵查中指訴甚詳，並有酒精濃度檢測單、舉發違反道路交
    通管理事件通知單、桃園縣政府警察局道路交通事故現場圖
    及調查報告表等各一份、診斷證明書三份、現場照片二十二
    張在卷可稽。
  (二)按駕駛人駕駛汽車，應遵守道路交通標誌、標線、號誌之指
    示，並服從執行交通勤務之警察或依法令執行指揮交通及交
    通稽查任務人員之指揮，道路交通安全規則第九十條定有明
    文。經查，事故當時雖天候為陰天，夜間無照明，惟道路並
    無缺陷、無障礙物，視距良好，此有桃園縣政府警察局道路
    交通調查報告表在卷可稽，依當時情狀，並無不能注意之情
    事，洵堪認定。又證人劉有晟於原審時結證稱：「同一條路
    上富國路往桃園方向有發生車禍，導致大園往桃園方向的車
    道堵塞，˙˙˙，我到現場處理後，就指揮交通讓原來往大
    園方向的單向雙線道變成雙向的單線道，也就是往來的車輛
    都利用原來往大園方向的車道行駛，我站在原來往大園方向
    兩個車道中間指揮雙向行進的車輛，被告駕駛自小客車從桃
    園往大園方向行駛，我當時拿著指揮棒請被告靠外側車道行
    走，因為外側車道是供作桃園往大園方向行駛，內側車道則
    是供大園往桃園方向行駛之用，被告好像沒有看到我的指揮
    ，˙˙˙，在閃過我之後，又切入內側車道，切進內側車道
    之後，沒有一秒鐘就發生車禍」等語，核與告訴人丁○○、
    甲○○於警詢中證述當時富國路二段因車禍之發生，由警員
    現場指揮為調撥車道等情相符，證人前揭證詞，自可採信。
    是被告當時未依在場執行交通勤務之警察指揮，逆向行駛至
    調撥車道內，洵堪認定。被告辯稱告訴人丁○○、丙○○、
    甲○○係逆向行駛、警方未為安全措施云云，自無可採。
  (三)本件車禍發生後，係原即在場指揮交通之員警劉有晟主動前
    往處理，因被告自肇事車輛下車，而知悉被告即為肇事者等
    情，業具證人劉有晟於原審時證述綦詳，是本件被告自無自
    首規定之適用，即堪認定。
  (四)綜上所述，被告自白就本件車禍確有過失傷害之犯行，核與
    相關證據相符，自可採為論罪科刑之依據。至其辯稱告訴人
    與警方亦與有過失云云，自無可採。從而，本件事證已臻明
    確，被告犯行洵堪認定，應予依法論科。
三、核被告所為係犯刑法第一百八十五條之三服用酒類，不能安
    全駕駛動力交通工具而駕駛罪、第二百八十四條第一項前段
    之過失傷害罪。被告以一過失傷害行為而致告訴人丁○○、
    丙○○、甲○○三人受傷，同時犯數罪名，為想像競合犯，
    應從一重處斷。被告所犯上開二罪，犯意各別，構成要件互
    異，應予分論併罰。被告係酒醉駕車致告訴人三人受傷，就
    其所犯過失傷害罪部分，應依道路交通管理處罰條例第八十
    六條第一項之規定，加重其刑。原審審酌被告之智識程度、
    素行、本件車禍所生危害及被告犯罪後態度等一切情狀，依
    刑事訴訟法第四百四十九條第一項、第四百五十四條第二項
    ，刑法第一百八十五條之三、第二百八十四條第一項前段、
    第五十五條、第四十一條第一項前段、第二項、第五十一條
    第五款，道路交通管理處罰條例第八十六條第一項，罰金罰
    鍰提高標準條例第一條、第二條，就被告乙○○服用酒類，
    不能安全駕駛動力交通工具而駕駛罪部分，判處有期徒三月
    ，過失傷害部分，判處有期徒刑五月，應執行有期徒刑七月
    ，並均諭知易科罰金之折算標準，其認事用法均無違誤，量
    刑亦稱妥適。從而，原判決自應予維持。
四、本案檢察官依告訴人甲○○之請求而上訴，上訴意旨略以：
    被告酒後駕車，違規駛入對向車道，撞擊告訴人，致告訴人
    身體受有多處傷害，且肇事後避不見面，亦不願商談賠償事
    宜，犯後態度不佳，原審量刑，顯屬過輕等語，揆諸上述說
    明，核無理由，應予駁回。
據上論斷，應依刑事訴訟法第四百五十五條之一第一項、第三項
、第三百六十四條、第三百六十八條，判決如主文。
本案經檢察官蔡孟利到庭執行職務。
中    華    民    國    95    年    3     月    29    日
                  交通法庭審判長法  官  曾淑華
                                法  官  朱美璘
                                法  官  王耀興
以上正本證明與原本無異。
不得上訴。
                                書記官  劉晨輝
中    華    民    國    95    年    3     月    29    日


司法院資訊處製作；財團法人民間司法改革基金會備份。
